<?xml version='1.0' encoding='utf-8'?>
<verb default="fiafraigh" disambig="">
  <verbalNoun default="fiafraí" />
  <verbalAdjective default="fiafraithe" />
  <tenseForm default="fiafraigh" tense="Past" dependency="Indep" person="Base" />
  <tenseForm default="fiafraíomar" tense="Past" dependency="Indep" person="Pl1" />
  <tenseForm default="fiafraíodar" tense="Past" dependency="Indep" person="Pl3" />
  <tenseForm default="fiafraíodh" tense="Past" dependency="Indep" person="Auto" />
  <tenseForm default="fiafraigh" tense="Past" dependency="Dep" person="Base" />
  <tenseForm default="fiafraíomar" tense="Past" dependency="Dep" person="Pl1" />
  <tenseForm default="fiafraíodar" tense="Past" dependency="Dep" person="Pl3" />
  <tenseForm default="fiafraíodh" tense="Past" dependency="Dep" person="Auto" />
  <tenseForm default="fiafraíodh" tense="PastCont" dependency="Indep" person="Base" />
  <tenseForm default="fiafraínn" tense="PastCont" dependency="Indep" person="Sg1" />
  <tenseForm default="fiafraíteá" tense="PastCont" dependency="Indep" person="Sg2" />
  <tenseForm default="fiafraímis" tense="PastCont" dependency="Indep" person="Pl1" />
  <tenseForm default="fiafraídís" tense="PastCont" dependency="Indep" person="Pl3" />
  <tenseForm default="fiafraítí" tense="PastCont" dependency="Indep" person="Auto" />
  <tenseForm default="fiafraíodh" tense="PastCont" dependency="Dep" person="Base" />
  <tenseForm default="fiafraínn" tense="PastCont" dependency="Dep" person="Sg1" />
  <tenseForm default="fiafraíteá" tense="PastCont" dependency="Dep" person="Sg2" />
  <tenseForm default="fiafraímis" tense="PastCont" dependency="Dep" person="Pl1" />
  <tenseForm default="fiafraídís" tense="PastCont" dependency="Dep" person="Pl3" />
  <tenseForm default="fiafraítí" tense="PastCont" dependency="Dep" person="Auto" />
  <tenseForm default="fiafraíonn" tense="PresCont" dependency="Indep" person="Base" />
  <tenseForm default="fiafraím" tense="PresCont" dependency="Indep" person="Sg1" />
  <tenseForm default="fiafraímid" tense="PresCont" dependency="Indep" person="Pl1" />
  <tenseForm default="fiafraítear" tense="PresCont" dependency="Indep" person="Auto" />
  <tenseForm default="fiafraíonn" tense="PresCont" dependency="Dep" person="Base" />
  <tenseForm default="fiafraím" tense="PresCont" dependency="Dep" person="Sg1" />
  <tenseForm default="fiafraímid" tense="PresCont" dependency="Dep" person="Pl1" />
  <tenseForm default="fiafraítear" tense="PresCont" dependency="Dep" person="Auto" />
  <tenseForm default="fiafróidh" tense="Fut" dependency="Indep" person="Base" />
  <tenseForm default="fiafróimid" tense="Fut" dependency="Indep" person="Pl1" />
  <tenseForm default="fiafrófar" tense="Fut" dependency="Indep" person="Auto" />
  <tenseForm default="fiafróidh" tense="Fut" dependency="Dep" person="Base" />
  <tenseForm default="fiafróimid" tense="Fut" dependency="Dep" person="Pl1" />
  <tenseForm default="fiafrófar" tense="Fut" dependency="Dep" person="Auto" />
  <tenseForm default="fiafródh" tense="Cond" dependency="Indep" person="Base" />
  <tenseForm default="fiafróinn" tense="Cond" dependency="Indep" person="Sg1" />
  <tenseForm default="fiafrófá" tense="Cond" dependency="Indep" person="Sg2" />
  <tenseForm default="fiafróimis" tense="Cond" dependency="Indep" person="Pl1" />
  <tenseForm default="fiafróidís" tense="Cond" dependency="Indep" person="Pl3" />
  <tenseForm default="fiafrófaí" tense="Cond" dependency="Indep" person="Auto" />
  <tenseForm default="fiafródh" tense="Cond" dependency="Dep" person="Base" />
  <tenseForm default="fiafróinn" tense="Cond" dependency="Dep" person="Sg1" />
  <tenseForm default="fiafrófá" tense="Cond" dependency="Dep" person="Sg2" />
  <tenseForm default="fiafróimis" tense="Cond" dependency="Dep" person="Pl1" />
  <tenseForm default="fiafróidís" tense="Cond" dependency="Dep" person="Pl3" />
  <tenseForm default="fiafrófaí" tense="Cond" dependency="Dep" person="Auto" />
  <moodForm default="fiafraíodh" mood="Imper" person="Base" />
  <moodForm default="fiafraím" mood="Imper" person="Sg1" />
  <moodForm default="fiafraigh" mood="Imper" person="Sg2" />
  <moodForm default="fiafraímis" mood="Imper" person="Pl1" />
  <moodForm default="fiafraígí" mood="Imper" person="Pl2" />
  <moodForm default="fiafraídís" mood="Imper" person="Pl3" />
  <moodForm default="fiafraítear" mood="Imper" person="Auto" />
  <moodForm default="fiafraí" mood="Subj" person="Base" />
  <moodForm default="fiafraímid" mood="Subj" person="Pl1" />
  <moodForm default="fiafraítear" mood="Subj" person="Auto" />
</verb>
